【裁判字號】    98,勞執,9
【裁判日期】    980918
【裁判案由】    裁定准予強制執行
【裁判全文】
臺灣臺南地方法院民事裁定               98年度勞執字第9號
聲  請  人  乙○○
相  對  人  華格工業股份有限公司
法定代理人  甲○○
上列聲請人對勞資爭議調解事件聲請裁定准予強制執行事件，本
院裁定如下：
    主  文
聲請駁回。
聲請程序費用由聲請人負擔。
    理  由
一、本件聲請意旨略以：聲請人與相對人間之勞資爭議事件，前
    於民國98年7月14日在台南縣政府勞資爭議調解委員會調解
    成立，相對人同意給付聲請人98年5月份加班費新台幣（下
    同）43,590元、98年6月份加班費1,320元及資遣費10,000元
    ，並開立非自願性離職證明書，上述金額由相對人開立兆豐
    銀行永康分行98年7月15日即期支票連同非自願性離職證明
    書，於98年7月17日（星期五）以前寄給聲請人。然相對人
    未依調解內容履行，迄今僅給付聲請人資遣費10,000元及非
    自願性離職證明書，就98年5月份及6月份加班費部分，經聲
    請人以98年8月24日台南鹽埕郵局第88號存證信函催告後，
    猶未履行，為此，依勞資爭議處理法第37條之規定，聲請裁
    定准予強制執行云云。
二、按勞資爭議經調解成立或仲裁者，當事人之一方不履行其義
    務時，他方當事人得向該管法院聲請裁定強制執行並免繳裁
    判費；於聲請強制執行時，並免繳執行費，勞資爭議處理法
    第37條第1項定有明文。依據上開規定可知，勞資爭議事件
    之當事人一方不履行其義務時，他方當事人得向該管法院聲
    請裁定強制執行者，應以「勞資爭議業經調解成立或仲裁者
    」為其要件。
三、按勞工依勞資爭議處理法第37條第1項之規定，聲請法院對
    勞資爭議調解事件裁定准予強制執行，係屬非訟事件，法院
    為裁定時，僅就調解紀錄所載文義形式上審查之，並無確定
    實體上法律關係存否之效力。查聲請人主張上開98年5月份
    及6月份加班費部分，兩造已於台南縣政府勞資爭議調解委
    員會調解成立，並提出台南縣政府勞資爭議調解紀錄為證。
    惟查，上開調解紀錄之調解結論係記載：「資方願意給付．
    ．．。乙○○女士98年5月份加班費、6月份不足加班費及資
    遣費10,000元，並開立非自願性離職證明書」，並非記載「
    資方願意給付．．．。乙○○女士98年5月份加班費43,590
    元、6月份不足加班費1,320元及資遣費10,000元，並開立非
    自願性離職證明書」，本院從上開調解紀錄所載文義形式審
    查，尚無從認定相對人同意給付聲請人98年5月份加班費43,
    590元、6月份不足加班費1,320元及資遣費10,000元。再者
    ，經本院向上開調解事件之調解委員蘇文宗查詢結果，蘇文
    宗表示：相對人係同意給付聲請人98年5月份加班費、6月份
    加班費及資遣費合計10,000元，並非同意給付資遣費10,000
    元，有公務電話紀錄1份在卷可稽。從而，聲請人主張相對
    人於台南縣政府勞資爭議調解委員會調解時，同意給付聲請
    人98年5月份加班費43,590元、6月份不足加班費1,320元，
    並據此聲請本院裁定准予強制執行，自屬無據，不能准許。
四、依非訟事件法第21條第2項，民事訴訟法第78條，裁定如主
    文。
中    華    民    國    98    年    9     月    18    日
                  民事第三庭    法  官  蘇正賢
以上正本係照原本作成
如對本裁定抗告須於裁定送達後10日內向本院提出抗告狀，並應
繳納抗告費新台幣1,000元整。
中    華    民    國    98    年    9     月    18    日
                                書記官  陳美萍


司法院資訊處製作；財團法人民間司法改革基金會備份。
